臺灣臺北地方法院交通事件裁定　　　　94年度交聲字第1140號
　　原處分機關　　臺北市交通事件裁決所
　　　異議人即
　　　受處分人　　甲○○
上列異議人因違反交通管理處罰條例案件，對於臺北市交通事件
裁決所中華民國九十四年十月二十六日所為之處分（原處分案號
：北市裁二字第裁二二─ＲＡ0000000號）聲明異議，本
院裁定如下：
  主  文
異議駁回。
  理  由
一、按汽車駕駛人停車時，在設有禁止停車標誌、標線之處所停
    車者，處新臺幣（下同）六百元以上一千二百元以下罰鍰，
    道路交通管理處罰條例第五十六條第一項第四款定有明文。
    所謂禁止停車線，係用以指示禁止停車路段，為黃實線，且
    禁止時間為每日上午七時至晚間八時，道路交通標誌標線號
    誌設置規則第一百六十八條亦有明文。
二、本件異議人即受處分人（下稱受處分人）甲○○所有之車號
    六Ｂ－一六一一號自用小客車，於民國九十四年八月六日下
    午十六時零五分許，停放在基隆市○○街○○道上，而為基
    隆市警察局交通警察隊警員簡新熹以該車「在設有禁止停車
    標線之處所停車」，違反道路交通管理處罰條例第五十六條
    第一項第四款規定之事實製單逕行舉發。經將舉發單送達於
    受處分人，受處分人於舉發通知單上所載應到案日期前向原
    處分機關提出申訴，且經舉發單位調查結果，仍認有前開違
    規行為，原處分機關乃於九十四年十月二十六日依道路交通
    管理處罰條例第五十六條第一項第四款之規定，裁處受處分
    人罰鍰九百元。
三、訊據受處分人甲○○矢口否認有任何違反道路交通管理處罰
    條例規定之行為，辯稱：我的車子不是停在照片中的位置。
    我不可能停在逆向的車道上，四周還有很多可以停車的位置
    ，我為何要停在逆向的車道上？且四周沒有銀行或商店，我
    也不可能是暫時停車。依照違規單，我是停在照片上箭頭處
    所前面一點。我被拍照的地方是車子進出都要經過的地方，
    我不可能停在那個地方。我認為可能是拖吊車把我的車子拖
    到那邊才拍照的。那天是颱風天，當時我有看電視，電視上
    有說台北市有很多車子沒有移動，請車主趕快去移動，在他
    寄給我的照片中，有兩台拖車，是不是另外壹台拖車拖的？
    因為當天是颱風，有很多車子亂停車，會不會有可能是其他
    拖吊車為了拖其他車子，先挪我的車子，忘記再把我的車子
    挪回去。照片中還有很多位置可以停車，我為何要逆向停車
    在路中間。他們要拖旁邊的車子勢必要動到我的車子，證據
    就是我的良心等語。經查：受處分人駕駛其所有之前開車輛
    於前揭時、地，跨越設於道路之黃實線停放在車道上之違規
    事實，業據證人即舉發員警簡新熹於本院九十四年十一月二
    十二日調查時，以具結擔保其供述之真實性，證稱：「（問
    ：本件當時是否你取締？）答：是的。（問：違規的原因為
    何？）答：異議人被取締的原因是黃線停車。（問：異議人
    的車子是否有被移動過？）答：不清楚。（問：你到現場開
    單的時候，車子停在哪裡？）答：就是卷內照片停車的位置
    。（問：你如何知道要到現場處理這件案子？）答：因為當
    時我車子開到附近的時候，就有一個民眾擋在我的車子前面
    ，告訴我說有車子停在路中央，請我過去處理。（問：是你
    先去現場？還是拖吊車先到現場？）答：我是跟拖吊車一起
    去的，當時民眾擋我的時候，我人是在拖吊車上。（問：你
    剛剛說異議人的車子有無被移動你不確定是何意？）答：因
    為我是以我到現場的時候，異議人車子的位置來看有無違規
    。至於之前他的車子停在哪裡，我無法判斷。（問：尚有無
    其他補充？）答：我拖吊違規的認定是以我到現場車子的位
    置為準。（問：取締違規停車，是否都是你們跟拖吊車一起
    出去？）答：是的。（問：有無其他補充？）答：沒有。」
    （本院當日筆錄參照）。按證人簡新熹乃為原處分機關所認
    定受處分人有前開違規行為之原證人，其到庭並在本院法官
    面前以言詞供述受處分人有前開違規事實，本院由其上開供
    述已得有受處分人確有上開違規行為之心證，且於本件卷存
    證據資料內並無任何積極證據足以證明證人上開供述係屬虛
    偽，亦無有足以令人顯信證人簡新熹其供述為不可採之品性
    證據或前科證據存在，本院自不得僅以證人簡新熹為本件開
    單告發受處分人之員警而全盤抹煞其所具有之原證人資格。
    受處分人甲○○雖以前詞置辯，惟查：受處分人駕駛其所有
    之前開車輛於前揭時、地，跨越設於路側之黃實線停放在車
    道上之事實，有現場採證照片二幀在卷可佐。又黃實線，設
    於路側者，用以禁止停車；禁止停車線，用以指示禁止停車
    路段，以劃設於道路緣石正面及頂面為原則，無緣石之道路
    得標繪於路面上，距路面邊緣以三○公分為度。道路交通標
    誌標線號誌設置規則第一百四十九條第一項第一款第四目前
    段、第一百六十八條第一項、第二項及第四項定有明文，而
    依上開現場採證照片所示，本件舉發地點之路面確有劃設黃
    色實線，標示禁止停車，現場並無延長或縮短黃線禁止停車
    時間之標誌及附牌，亦未設置假日開放停車之標誌及附牌，
    足見受處分人所有之前開車輛確係停放於前述設有禁止停車
    標線之處所無訛。又黃線禁止停車時間為每日上午七時至晚
    間八時，如有延長或縮短，應以標誌及附牌標示之。是以黃
    線路段除有標誌及附牌說明開放停車者外，凡上述時段，不
    分平日、假日，均不得停車，此為道路交通標誌標線號誌設
    置規則第一百六十八條所明定，為駕駛人所應知，受處分人
    係業經取得普通小型車駕駛執照之駕駛人，更不可諉為不知
    。至受處分人認舉發單位舉發本件違規事件時，容有移置該
    本為合法停放狀態之車輛至卷內照片所示違規停車的位置可
    能云云，惟受處分人上開猜測，無法舉出或請本院調查任何
    對其有利之證據資料，以使本院對證人之供述產生任何合理
    之懷疑，且證人簡新熹已證述明確受處分人違規之情況，復
    參以證人庭呈現場採證照片二幀，是受處分人甲○○前開所
    辯，顯不足採。此外，交通警察掣單舉發違反道路交通管理
    處罰條例所列之違規事實，本質上為行政處分，係公務員基
    於職務上之權力，依法就特定之具體事件所為之具公法上效
    果之單方面行政行為，基於公務員為公法上行為具有公信力
    之原則，該行政行為當可被推定為真正，其據以依法處分之
    事實認定亦為正確無誤。從而，受處分人前開所辯，尚難採
    信。本件事證已臻明確，受處分人之上揭違規行為堪以認定
    。
四、綜上所述，受處分人所駕駛之前開車輛，確有於前揭時、地
    在在設有禁止停車標線之處所停車之違規行為，從而，原處
    分機關依前開道路交通管理處罰條例第五十六條第一項第四
    款之規定，裁處受處分人罰鍰九百元，核無違誤，本件異議
    為無理由，應予駁回。
五、據上論斷，應依道路交通案件處理辦法第十九條，裁定如主
    文。
中　　華　　民　　國　　94　　年　　11　　月　　30　　日
　　　　　　　　　刑事第九庭法　官　葉珊谷
以上正本證明與原本無異。
如不服本裁定，應於送達後5日內，向本院提出抗告狀。
　　　　　　　　　　　　    書記官　顏淑華
中　　華　　民　　國　　94　　年　　11　　月　　30　　日
